【裁判字號】    92,上訴,3006
【裁判日期】    920930
【裁判案由】    毒品危害防制條例
【裁判全文】
臺灣高等法院刑事判決                          九十二年度上訴字第三六號
    上  訴  人
    即  被  告    甲○○
右上訴人因違反毒品危害防制條例案件，不服臺灣士林地方法院九十二年度訴字第三
七九號，中華民國九十二年七月二十五日第一審判決 (起訴案號：臺灣士林地方法院
檢察署九十二年度毒偵字第四七五號)提起上訴，本院判決如左：
    主  文
上訴駁回。
    事實及理由
一、本案經本院審理結果，認第一審以上訴人即被告甲○○犯毒品危害防制條例第十
    條第一項之罪，判處有期徒刑貳年，並諭知扣案之第一級毒品海洛因壹包（淨重
    零點公克）沒收銷燬，認事用法及量刑均無不當，應予維持，並引用第一審判
    決書記載之事實、證據及理由（如附件）。
二、被告上訴意旨：被告第一次施用毒品海洛因，即被原審判處有期徒刑貳年，但法
    院案例中，有經戒治二、三次，仍僅被判處七、八月徒刑者，原審判決顯然過重
    ；且被告現已知錯，前妻罹患癌症，家中尚有三個小孩，經此家庭變故，將使小
    孩生活及上學發生問題，懇請鈞院從輕發落，以啟自新云云。
三、本件被告前於八十六年間，因違反肅清煙毒條例案件，經本院判處有期徒刑年
    貳月確定，於九十年五月十二日執行完畢，旋又於九十年五月二十四日因施用第
    一級毒品案件，經法院裁定送觀察、勒戒，嗣因無繼續施用毒品之傾向，經檢察
    官為不起訴處分確定，此有本院被告全國前案紀錄表附卷可稽。惟被告竟於前案
    執行完畢後五年內及不起訴處分確定後再犯本案之罪，一犯再犯，顯無改過之心
    。原審審酌被告有吸毒犯罪前科，素行不良，又於前案執行完畢五年內及不起訴
    處分確定後再犯施用毒品罪，戕害己身，顯無悔改之意及犯後供認犯行態度尚稱
    良好等一切情狀，量處被告有期徒刑貳年，經核並無違法或顯然不當情形。被告
    上訴後雖表悔意且以有前述家庭問題，求減刑期。然施用毒品者若非身癮、心癮
    併同戒除，則再犯之比例頗高，此為週知之事實，而戒治及監獄行刑之處遇之目
    的，不在單純使受戒治人及受刑人短暫與社會之不良之誘因隔絕，其並施以一定
    之教化，使受戒治人及受刑人能儘速回復社會，以確保毒癮之戒絕。被告雖以法
    院實務案例中，有經戒治二、三次，仍僅被判處七、八月徒刑者，認原審判決顯
    然過重。然被告所施用者係毒性及成癮性均強之第一級毒品海洛因，且被告各次
    施用毒品之前科，亦均係施用海洛因，此有前案紀錄表及判決書可按，則為使被
    告確實戒絕，實有作較長之隔離及教化之必要。原審判決並已審酌被告有施用毒
    品之前科，素行非佳，量刑且無違法或顯然過重之情形，被告此部分之指摘，難
    認有理。至於被告所指之家庭因素，若確然屬實，允宜另尋社會救濟管道，原審
    判決在量刑上既無違法或顯然不當之情形，自不能任意撤銷。綜上所述被告執前
    詞指摘原審量刑過重，為無理由，應予駁回。
據上論斷，應依刑事訴訟法第三百七十三條、第三百六十八條，判決如主文。
本案經檢察官鍾鳳玲到庭執行職務。
中     華     民     國      九十二      年     九     月     三十      日
                                    審判長法  官  吳  啟  民
                                          法  官  蘇  隆  惠
                                          法  官  林  瑞  斌
右正本證明與原本無異。
如不服本判決，應於收受送達後十日內向本院提出上訴書狀，其未敘述上訴之理由者
並得於提起上訴後十日內向本院補提理由書（均須按他造當事人之人數附繕本）。
                                          書記官  丁  淑  蘭
中      華      民      國    九十二    年      九      月     三十     日
附錄本案論罪科刑法條全文：
毒品危害防制條例第十條第一項：
  施用第一級毒品者，處六月以上五年以下有期徒刑。
毒品危害防制條例第十八條第一項前段：
  查獲之毒品及專供製造或施用毒品之器具，不問屬於犯人與否，均沒收銷燬之。
附件﹕
台灣士林地方法院刑事判決                          九十二年度訴字第三七九號
    公  訴  人  臺灣士林地方法院檢察署檢察官
    被      告  甲○○  男  四十六歲（民國○○○年○○月○○○日生）
                        住台北縣淡水鎮○○路○段三四巷十二號
                        （現臺灣台北監獄執行強制戒治中）
                        身分證統一編號：Ｆ一二二八二九九五號
右列被告因違反毒品危害防制條例案件，茲經檢察官提起公訴（九十二年度毒偵字第
四七五號），本院判決如左：
    主  文
甲○○連續施用第一級毒品，累犯，處有期徒刑貳年，扣案之第一級毒品海洛因壹包
（淨重零點公克）沒收銷燬。
    事  實
一、甲○○曾於民國八十六年間因違反肅清煙毒條例案件，經台灣高等法院以八十六
    年度上訴字第三九四一號判處有期徒刑三年二月確定，甫於九十年五月十二日執
    行完畢。又於九十年間因施用第一級毒品案件，經法院裁定送觀察、勒戒後，無
    繼續施用毒品之傾向，由台灣士林地方法院檢察署檢察官於九十年九月十三日，
    以九十年度毒偵字第七八八號不起訴處分確定。嗣其於五年內又基於施用第一級
    毒品之概括犯意，自九十二年四月十七日起至同年四月二十三日止，連續在台北
    縣淡水鎮○○路○段三十四巷十二號住處施用第一級毒品海洛因三次，為警於同
    年四月二十四日下午一時四十分許，在台北市○○區○○街六一巷九弄口查獲，
    並扣得第一級毒品海洛因乙包（淨重○、三公克），嗣經依本院以九十二年度毒
    聲字第四二九號裁定送觀察、勒戒後，認有繼續施用毒品傾向。
二、案經台北市政府警察局大同分局移送台灣士林地方法院檢察署檢察官偵查起訴。
    理  由
一、右開事實，業經被告甲○○於偵查及本院審理時坦白承認，且有第一級毒品海洛
    因乙包（淨重○、三公克）扣案暨台北市政府警察局大同分局查獲涉嫌毒品危害
    防制條例初步鑑驗報告單、台北市立療養院出具之尿液檢驗報告附卷可稽。又被
    告前因施用第一級毒品案件，經依本院九十年度毒聲字第七三六號裁定送觀察、
    勒戒後，認無繼續施用毒品之傾向，由台灣士林地方法院檢察署檢察官以九十年
    度毒偵字第七八八號不起訴處分確定，有不起訴處分書在卷足憑。其於五年後再
    犯毒品危害防制條例第十條之罪，經裁定送觀察勒戒，認有繼續施用毒品傾向，
    亦有本院九十二年度毒聲字第四二九號裁定及台北看守所附設勒戒所九十二年五
    月九日士所戒字第○九二○○○一九一五號函送之證明書一份附卷可參，被告罪
    證明確，應予依法論科。
二、核被告所為，係犯毒品危害防制條例第十條第一項之罪。被告持有第一級毒品海
    洛因，既意在供己施用，其持有之低度行為應各為施用之高度行為所吸收，不另
    論罪。又其三次施用毒品行為時間密接、犯罪構成要件相同，顯係基於概括犯意
    為之，應依連續犯規定論處，並加重其刑。又被告曾於民國八十六年間因違反肅
    清煙毒條例案件，經台灣高等法院以八十六年度上訴字第三九四一號判處有期徒
    刑三年二月確定，甫於九十年五月十二日執行完畢，有台灣高等法院被告全國前
    案紀錄表附卷可參，其於執行完畢後五年內再犯本罪，為累犯，應依刑法第四十
    七條規定遞加重其刑至二分之一。爰審酌被告有吸毒犯罪前科，素行不良，又於
    前案執行完畢五年內及不起訴處分確定後再犯施用毒品罪，戕害己身，顯無悔改
    之意及犯後供認犯行態度尚稱良好等一切情狀，量處如主文所示之刑。扣案之白
    粉一小包（淨重０．三公克），經送檢驗驗出含有第一級第六項毒品海洛因成分
    ，有台北市政府警察局大同分局查獲涉嫌毒品危害防制條例初步鑑驗報告單附卷
    可憑，既屬查獲之第一級毒品，爰依毒品危害防制條例第十八條第一項前段之規
    定，不問屬於犯人與否，沒收銷燬之。
據上論斷，應依刑事訴訟法第二百九十九條第一項前段，毒品危害防制條例第十條第
一項、第十八條第一項前段，刑法第十一條、第五十六條、第四十七條，判決如主文
。
本案經檢察官鄭世揚到庭執行職務
中      華      民      國      九十二      年      七    月   二十五   日
                                        臺灣士林地方法院刑事第二庭
                                            法  官  李  建  忠
右正本證明與原本無異。
如不服本判決，應於送達後十日內，向本院提出上訴狀。
                                            書記官  曾  韻  蒔
中      華      民      國      九十二      年      七    月   二十八   日
附錄本案論罪科刑法條全文：
毒品危害防制條例第十條第一項：
  施用第一級毒品者，處六月以上五年以下有期徒刑。
毒品危害防制條例第十八條第一項前段：
  查獲之毒品及專供製造或施用毒品之器具，不問屬於犯人與否，均沒收銷燬之。


司法院資訊處製作；財團法人民間司法改革基金會備份。
